臺灣桃園地方法院刑事判決　　　　　　100年度侵訴字第158號
公　訴　人　臺灣桃園地方法院檢察署檢察官
被　　　告　林家億
選任辯護人　王治魯律師
上列被告因妨害性自主案件，經檢察官提起公訴（99年度偵字第
27126 號），本院判決如下：
    主  文
林家億對於十四歲以上未滿十六歲之女子為性交，共肆罪，各處
有期徒刑壹年貳月，應執行有期徒刑肆年陸月。
    事  實
一、林家億於民國98年6 、7 月間結識代號000000000（83年 9
    月17日生，真實姓名及年籍資料均詳卷，以下簡稱甲女），
    並進而與甲女自同年11月26日起交往成為男女朋友。林家億
    明知甲女於98年12月起至99年8 月止之期間，為14歲以上未
    滿16歲之女子，竟分別基於對於14歲以上未滿16歲之女子為
    性交之犯意，各於如附表所示之時間及地點，徵得甲女之同
    意後，以如附表所示之方式，對甲女為性交得逞各1 次。嗣
    甲女因家人及學業考量，於99年9 月間決心與林家億分手，
    林家億無法接受，於99年9 月9 日至甲女當時就讀之高中（
    校名及地址均詳卷）騷擾甲女，並阻礙學校新生訓練之進行
    ，甲女之母即代號000000000A （真實姓名及年籍資料均詳
    卷，以下簡稱乙女）得知後，遂於同日報警處理，始悉上情
    。
二、案經乙女告訴暨桃園縣政府警察局龍潭分局報請臺灣桃園地
    方法院檢察署檢察官偵查後起訴。
    理  由
壹、程序事項：
一、按被告以外之人於偵查中向檢察官所為之陳述，除顯有不可
    信之情況者外，得為證據，刑事訴訟法第159 條之1 第2 項
    定有明文。本案證人乙女於偵查中向檢察官所為之陳述，雖
    屬傳聞證據，惟現階段刑事訴訟法規定檢察官代表國家偵查
    犯罪、實施公訴，依法其有訊問被告、證人及鑑定人之權，
    證人、鑑定人且須具結，而實務運作時，檢察官偵查中向被
    告以外之人所取得之陳述，原則上均能遵守法律規定，不致
    違法取供，其可信度極高，職是，被告以外之人前於偵查中
    已具結而為證述，除反對該項供述得具有證據能力之一方已
    釋明「顯有不可信之情況」之理由外，應認該證人於偵查中
    之陳述具有證據能力。查證人乙女於偵查中經具結而為證述
    ，嗣於審判中經本院傳喚到庭，賦予被告及其選任辯護人行
    使對質權、反對詰問權之機會，則被告之對質詰問權已延緩
    至審判中確保，復經本院審酌該證述作成時之狀況，並無顯
    不可信之情況存在，且被告林家億及其選任辯護人亦未釋明
    該證述有何「顯有不可信之情況」之理由，是依前揭法條規
    定，證人乙女於偵查中之陳述，即有證據能力。至證人乙女
    於警詢中所為之陳述，亦係被告以外之人在審判外之陳述，
    屬於傳聞證據，而被告及其選任辯護人否認其證據能力，且
    此部分筆錄核無同法第159 條之2 至第159 條之5 等傳聞法
    則例外規定之情形，是依同法第159 條第1 項之規定，即無
    證據能力。
二、按被告以外之人於審判外之陳述，雖不符前4 條之規定，而
    經當事人於審判程序同意作為證據，法院審酌該言詞陳述或
    書面陳述作成時之狀況，認為適當者，亦得為證據，刑事訴
    訟法第159 條之5 定有明文。本案證人甲女於警詢之陳述及
    其於偵查中向檢察官所為之陳述，經被告及其選任辯護人於
    本院審理中均表示無意見而同意作為證據，且本院審酌該陳
    述作成時之狀況並無瑕疵之情狀存在而認為適當，復查無顯
    有不可信之情況存在，是揆諸上開法條規定，自得為證據。
三、本案認定犯罪事實所引用之本案卷內所有卷證資料（包含文
    書證據、物證等證據），並無證據證明係公務員違背法定程
    序所取得，且被告及其選任辯護人於本院審理終結前就卷內
    所有之卷證資料之證據能力均表示無意見，又卷內之文書證
    據，亦無刑事訴訟法第159 條之4 之顯有不可信之情況與不
    得作為證據之情形，則依刑事訴訟法第159 條之5 之規定，
    本案認定犯罪事實所引用之本案卷證所有文書證據、物證等
    證據，均有證據能力。
貳、實體事項：
一、訊據被告林家億固坦承與甲女曾係男女朋友，並知悉甲女於
    如附表所示之時間年紀均為15歲，且於如附表編號一所示之
    時間，甲女有至伊住處找伊，而於如附表編號二、三所示之
    時間，伊與有與甲女一起至依蝶汽車旅館，另於如附表編號
    四所示之時間，伊有去甲女當時就讀之學校找甲女等事實，
    惟矢口否認犯行，辯稱：伊未曾與甲女發生性交行為，乙女
    係存心想置伊於死地，甲女常常運動及騎腳踏車，所以處女
    膜容易破裂云云。辯護意旨則略以：甲女於如附表一所示之
    時間前往被告住處，係為探視當時生病之被告，被告有病在
    身，豈有性慾與甲女發生性交行為，又被告於如附表編號二
    、三所示之時間，帶甲女至依蝶汽車旅館之目的係為談渠2
    人分手復合之事，雙方於談判中時有爭執，自不可能發生性
    交行為，另於如附表編號四所示之時間，甲女當時就讀之高
    中正值新生訓練期間，廁所又為公共得出入之場所且空間狹
    小，被告內心必有顧忌，亦不可能與甲女在廁所內發生性交
    行為，甲女所為證述有違情理，而甲女之處女膜雖有陳舊性
    裂傷，亦無從認定係與被告發生性交行為所致，是無積極證
    據足認被告涉有上開犯行，應為無罪之諭知云云。經查：
  (一)上開犯罪事實，(1)業據證人即被害人甲女迭於警詢、偵查及
    本院審理中證稱：伊於98年6 、7 月間認識被告，之後於同
    年11月26日開始與被告交往成為男女朋友，被告知道伊之年
    紀比被告小11歲，也有看過伊穿學校制服，至目前為止，伊
    只有與被告發生過性交行為，被告對伊為性交時，伊都沒有
    反抗，被告也沒有對伊使用暴力、脅迫、恐嚇、催眠術或其
    他違反伊意願之方法，伊於99年9 月間正式與被告分手，之
    後就沒再來往，伊第1 次與被告發生性交行為係於如附表編
    號一所示之時、地，當時被告有用手指及陰莖插入伊陰道內
    ，伊應該是願意與被告發生性交行為，後來伊在99年6 月間
    有向被告提出分手之要求，於如附表編號二所示之時間，被
    告載伊到依蝶汽車旅館談分手，但沒有共識，當時半推半就
    之情形下伊也有與被告發生性交行為，被告並未毆打或恐嚇
    伊，該次去依蝶汽車旅館之後，伊與被告有復合一段時間，
    但伊沒讓家人知道，而於如附表編號三所示之時間，係伊與
    被告和好之後，被告載伊去依蝶汽車旅館，該次係伊願意與
    被告發生性交行為，如附表編號四所示之時間，伊與被告仍
    未分手，當天學校有迎新活動，被告來伊學校找伊，伊與被
    告就在學校某棟校館3 樓的女廁外面交談，學校還沒開學，
    沒有學生，比較好講話，伊與被告協議不要分手，但暫時不
    要見面，後來時間差不多了，伊就進去女廁梳洗一下，準備
    要回去會場，被告跟著進入女廁，從伊後面抱著伊，跟伊說
    想要，還說不會有人看到，後來伊就半推半就與被告進入廁
    所間內，伊表示想要快點結束，伊與被告並未脫去彼此之衣
    服，伊穿長褲，只有把褲子拉下來，被告也只是將其褲子拉
    下來，很快就結束了，伊有一次與被告發生性交行為時，在
    被告陰莖勃起之狀態下，伊發現龜頭後方之陰莖上有1 個圓
    形突起物，當時伊因好奇還有去碰觸這個突起物，也有詢問
    被告，被告答稱本來就有，而在伊與被告發生性交行為前，
    被告未曾在伊面前褪去其全身衣物，亦未曾主動向伊提過陰
    莖上有何特徵，伊也不知道被告陰莖上有前述圓形突起物，
    另外被告背部腰際上方還有1 個灰色偏橢圓形的胎記，大部
    分係被告與伊發生性交行為時而脫去衣服時，伊會看到該胎
    記等語綦詳（詳見偵卷第5 頁反面至第7 頁、第19至24頁；
    本院侵訴卷第14至16頁、第18至20頁），並於偵查中當庭繪
    製被告之陰莖特徵圖、胎記、被告住處樓層分配圖及5 樓房
    間平面圖共2 紙在卷可佐（見偵卷第28至29頁）。(2)且證人
    乙女於偵查及本院審理中亦證稱：99年6 月間甲女國中畢業
    典禮當天，被告想要找甲女談判，但伊與甲女不予理會，被
    告就將伊店裡的玻璃打破，伊報警處理後，被告在派出所時
    私下向伊表示有與甲女發生性行為，要伊不要再阻止他們交
    往，伊後來問甲女是否有與被告發生性行為，甲女答稱有，
    但比較私密的細節甲女就不肯說等語明確。(3)又甲女於99年
    9 月8 日至醫院驗傷結果，甲女之處女膜於6 、8 、10點鐘
    方向有陳舊性裂傷乙節，有受理疑似性侵害事件驗傷診斷書
    1 份（見偵卷真實姓名代號對照表封套內）存卷可參，復經
    本院當庭勘驗被告陰莖之結果，被告之陰莖上確實有一小圓
    形突起物，有記載勘驗結果之審判筆錄1 份（見本院侵訴卷
    第22頁反面）及拍攝被告陰莖之照片3 張（見本院侵訴卷第
    31至33頁）附卷可稽，證人甲女並於本院審理中證稱：伊所
    稱被告陰莖上之圓形突起特徵就如上開勘驗照片所示等語（
    詳見本院侵訴卷第23頁），且被告於本院審理中亦自承：伊
    未曾主動將伊陰莖上之圓形突起肉瘤給甲女看，也未曾向甲
    女提及此肉瘤之事等語（詳見本院侵訴卷第25頁），是倘甲
    女非親見被告赤裸下半身，實無可能知悉上開被告身體上極
    其私密處之特徵，益徵甲女所述曾與被告發生性交行為等語
    ，應屬可採。(4)此外，另有桃園縣政府警察局龍潭分局 100
    年4 月26日龍警分刑字第1009008195號函、臺灣桃園地方法
    院檢察署公務電話紀錄單各1 份在卷可憑。
  (二)至被告及其選任辯護人雖以前詞置辯，惟被告於本院當庭勘
    驗其陰莖之前，就甲女所描繪關於被告之身體特徵之部分均
    辯稱：伊腰上確實有1 個胎記，因為伊與甲女有一起去游泳
    ，甲女才會看到，而伊之陰莖上並無甲女所述之圓形突起物
    云云（詳見偵卷第4 頁、本院侵訴卷第20頁），然於本院當
    庭為前揭勘驗後，被告方改口辯稱：正常男生之陰莖上都會
    有此圓形突起物云云（詳見本院侵訴卷第22頁反面），既然
    如此，何以被告自始僅坦認甲女所稱關於其腰上胎記之部分
    ，而於本院勘驗前一再否認其陰莖上有其所謂一般正常男性
    均有之圓形突起物，實有避重就輕之嫌。又被告於本院審理
    中陳稱：伊曾與甲女跨年出遊而同住汽車旅館，因汽車旅館
    浴室不是很隱密，所以甲女可能在伊洗澡時有看到伊全身赤
    裸的樣子，但伊不是刻意要讓甲女看見伊身體，還有一次伊
    在家裡洗完澡出來，甲女突然進伊房間，伊就趕快穿上衣服
    ，甲女就迴避云云（詳見本院侵訴卷第25頁），縱認被告此
    部分所述屬實，然依其情節均非被告故意赤裸下半身並凸顯
    其陰莖私密處供甲女觀覽檢視，且被告亦自認其陰莖上之圓
    形突起物係較私密的，並非隨便人都可以看得到等語（詳見
    本院侵訴卷第25頁反面），則甲女自不可能於被告前揭所述
    之情形下，即可輕易發現被告之陰莖上有上開圓形突起物之
    特徵，是甲女所言係伊與被告為性交行為時，於被告陰莖勃
    起之狀態下，伊才發現上開圓形突起特徵等語，方為可採，
    益徵被告辯稱未曾與甲女發生性交行為云云，顯係推諉之詞
    ，洵無足取。況甲女就本案並無提出告訴之意，且針對被告
    之科刑範圍乙節，甲女於本院審理中表示希望法院判輕一點
    等語（詳見本院侵訴卷第20頁反面），乙女於本院審理中亦
    表示並未希望被告被關，只希望被告與甲女保持距離，讓甲
    女好好唸書等語（詳見本院侵訴卷第22頁反面），則甲女及
    乙女實無虛編不實事項誣陷被告之動機與必要，是辯護意旨
    空言以被告因生病或與甲女談分手或在學校廁所內而無性慾
    ，不可能對甲女為性交云云，尚屬無稽。
  (三)綜上所述，被告所辯核屬事後卸責之詞，顯不足採。本案事
    證明確，被告犯行洵堪認定，應依法論科。
二、查甲女係83年9 月17日出生，於如附表所示之案發時間均為
    14歲以上未滿16歲之女子，有性侵害案件專用代號與真實姓
    名對照表1 份在卷可憑。是核被告所為，均係犯刑法第227
    條第3 項之對於14歲以上未滿16歲之女子為性交罪。被告上
    開4 次犯行間，犯意各別，行為互殊，應予分論併罰。而被
    告於如附表編號一所示之時、地，對甲女為性交過程中，分
    別以手指及陰莖插入甲女陰道內之行為，其時間密接，地點
    相同，且侵害同一被害人、同一法益，依社會通念，各舉動
    之獨立性極為薄弱，應論以接續犯。又本案之罪係對被害人
    為14歲以上未滿16歲之少年所設之特別處罰規定，自無再適
    用兒童及少年福利與權益保障法第112 條第1 項前段規定加
    重其刑之必要，附此敘明。爰審酌被告明知甲女係14歲以上
    未滿16歲之女子，對兩性關係之認知尚屬懵懂，對於性行為
    之智識及決斷能力亦未臻成熟，難與一般成年人等同視之，
    竟僅為滿足個人性慾，而與甲女發生性交行為多次，其中一
    次性交之地點甚至在甲女就讀學校之女廁內，無視甲女恐遭
    校內師生非議之可能，所為非是，雖各次性交行為均未違背
    甲女之意願，仍對於甲女之身心健康與人格發展造成不良影
    響，且於甲女決意分手後，猶再三糾纏騷擾甲女，未見悔意
    ，犯後又飾詞狡辯，並兼衡甲女念及與被告交往之舊情而於
    審理中請求本院從輕量刑等一切情狀，量處如主文所示之刑
    ，並定其應執行之刑，以示懲儆。
據上論斷，依刑事訴訟法第299 條第1 項前段，刑法第227 條第
3 項、第51條第5 款，判決如主文。
本案經檢察官余怡寬到庭執行職務。
中    華    民    國    100   年    12    月    28    日
                  刑事第十二庭審判長法  官  許雅婷
                                    法  官  黃裕民
                                    法  官  黃珮如
以上正本證明與原本無異。
如不服本判決應於收受判決後10日內向本院提出上訴書狀，並應
敘述具體理由。其未敘述上訴理由者，應於上訴期間屆滿後20日
內向本院補提理由書( 均須按他造當事人之人數附繕本) 「切勿
逕送上級法院」。
                                    書記官  洪明煥
中    華    民    國   100    年    12    月    29    日
論罪科刑法條：
刑法第227 條第3 項
對於十四歲以上未滿十六歲之男女為性交者，處 7 年以下有期
徒刑。
附表：
┌──┬──────┬─────────┬──────────────────┐
│編號│時間（民國）│地              點│性         交         方         式 │
├──┼──────┼─────────┼──────────────────┤
│ 一 │98年12月4 日│桃園縣龍潭鄉三林村│林家億分別將其手指及陰莖插入甲女之陰│
│    │晚間7 、8 時│民族路365 之1 號林│道內                                │
│    │許          │家億住處5 樓鐵皮屋│                                    │
│    │            │房間內            │                                    │
├──┼──────┼─────────┼──────────────────┤
│ 二 │99年6 、7 月│桃園縣楊梅市四維二│林家億將其陰莖插入甲女之陰道內      │
│    │間某日      │路43號之依蝶汽車旅│                                    │
│    │            │館309室內         │                                    │
├──┼──────┼─────────┼──────────────────┤
│ 三 │99年8 月7 日│同上              │林家億將其陰莖插入甲女之陰道內      │
│    │某時許      │                  │                                    │
├──┼──────┼─────────┼──────────────────┤
│ 四 │99年8 月27日│楊梅市甲女當時就讀│林家億與甲女各自拉下所著長褲及內褲後│
│    │下午2 時許  │之高中（校名及地址│，林家億再以其陰莖插入甲女之陰道內  │
│    │            │均詳卷）某棟校館3 │                                    │
│    │            │樓之某間女廁內    │                                    │
└──┴──────┴─────────┴──────────────────┘